# 建造合同的确认

提问人：zzh1iin 时间：2011-12-28 00:24:56
陈版，帮忙解答个问题，谢谢。
A公司是一个技术服务公司，现和客户B签订了一项"设备采购协议",在B全额付款的之后向B销售设备并组装成一条生产线。 由于A没有自己生产设备的功能，所有的设备都是A向其他供应商采购。 目前的情况是： 1 客户B由于资金流转问题，有80%的款项未付，但承诺待现金充足后支付（预计在明年 5 月） 2 A的供应商目前生产的设备的进度在80%，且相关设备均在供应商的仓库请问： 1 A公司是否适用建造合同准则按完工百分比法确认收入？ 2 完工比例是多少？是否可理解为小于80%？
谢谢陈版主，等待您的回复

回答人：chenyiwei
回复 zzh1iin 的帖子
个人理解：
A如果是总包商，并且此处的生产线需经过相当长的购置或者建造才能达到预定可使用状态，并且主要系根据客户要求定制的非标准设备的，则可以采用建造合同模式确认收入。请注意对照建造合同准则对“建造合同”的定义和建造合同模式的适用条件（如解释 3 号第六条等）判断。 在适用建造合同模式的前提下，是否可使用完工百分比法，取决于建造合同准则规定的“合同的履行结果能够可靠估计”这一条是否满足。请注意区分该合同是固定造价合同还是成本加成合同，分别根据各自适用的判断条件判断能否可靠预计合同执行结果。对于“客户B由于资金流转问题，有80%的款项未付，但承诺待现金充足后支付”，需基于所有目前可获取的信息谨慎考虑该款项的可回收性问题。
设备在供应商处期间，由于A并未承担其实物风险和报酬，所以不确认为A自身的存货，不纳入完工进度的计算。

回答人：chenyiwei
回复 Alisa_wang 的帖子
1 、对于大型设备制造、安装合同，是否适用建造合同模式，“是否系按照客户要求定制的非标准设备”是重要的考虑因素。电梯一般不采用建造合同的原因，除了电梯通常不是专用设备以外，还要考虑合同金额和履行周期方面的因素。
2 、对于大型设备制造、安装合同，如果是定制的非标准设备，则实务中是采用建造合同模式还是销售商品模式，有时并无完全清晰的界限。一般情况下的考虑因素有：同时在不同执行阶段的同类合同的个数；单个合同的金额和周期等。 3 、根据具体情况分析，不排除执行建造合同准则的可能性。“12个月”通常是参考性标准。 4 、有可能会按照会计上的收入确认时间和开票结算时点两者中的较早者确认纳税义务发生时间。对此请有相关操作经验的网友指正。

回答人：chenyiwei
回复 zengfengxia 的帖子
不能这样理解。大型设备的定制合同一般是成本加成或者固定造价，并且不可撤销，因此与标的资产本身所有权上的风险和报酬始终是由业主享有或承担的。
建造合同和商品销售模式的一个本质区别在于：在销售商品模式下，卖方要承担商品所有权上的主要风险和报酬，直到销售收入确认时点为止；而在建造合同模式下，与标的资产本身的所有权相关的风险和报酬（主要是公允价值变动风险）是由业主方享有或承担的，受托方仅仅是提供建造劳务，并就所提供的建造劳务收取相应的价款。建造方所享有或承担的风险和报酬，是与其所提供的劳务相关，而不是与标的资产相关。

提问人：柠柠檬 时间：2012-03-30 13:44:14
请教陈老师： 如果这里例子中，设备已到达施工现场，但还没有开始安装，此时可以计算完工进度吗？还是要到设备已经开始安装后计算完工进度？

回答人：chenyiwei
不算。必须在投入安装后才能计算完工进度。请查阅准则讲解对于不计入已发生成本项目范围的规定。

提问人：zguoqing 时间：2012-08-20 17:44:12
陈版：就楼主所述而言，如果该合同适用建造合同准则，由于设备价款构成了该项合同总价款最关键的部分，那么岂不是只有到后期安装阶段，才能陆续确认完工进度，而且一下子确认很大进度，这样和销售商品确认收入基本也没啥区别了。
我的理解对嘛？

回答人：chenyiwei
不一定。比较赞同 7 楼的意见，你也可以看这个帖子：http://bbs.esnai.com/forum.php?
mod=redirect&goto=findpost&ptid=4826361&pid=6458094